臺灣臺南地方法院刑事判決　　　　　　　　　　　　　九十二年度自字第二一九號
　　自　訴　人　戊○○
　　自訴代理人　莊美貴律師
　　　　　　　　涂嘉益律師
　　被　　　告　乙○○
右列被告因詐欺案件，經自訴人委任律師提起自訴，本院判決如左：
    主  文
乙○○連續意圖為自己不法之所有，以詐術使人將本人之物交付，處有期徒刑肆月，
如易科罰金，以銀元參佰元即新臺幣玖佰元折算壹日。
    事  實
一、乙○○因缺錢花用，明知自己經濟狀況不佳，竟基於意圖為自己不法所有之概括
    犯意，於民國九十二年間，依中華日報上所刊登廣告，循線向不知名男子以每張
    新臺幣（下同）三千元之代價，購買無法兌現且來源不明如附表所載之人頭支票
    （須自行存入款項以供兌現，俗稱芭樂票）三張，並分別於九十二年六月五日、
    九十二年七月二十三日及九十二年八月四日，以其需款周轉為由，持明知無法兌
    現係來源不明如附表所示之人頭支票三紙，至戊○○位於臺南市○區○○街七八
    巷五號住處，諉稱係生意往來所收取之客票向戊○○「調現」，實係施用詐術，
    致戊○○陷於錯誤，而分別借款八萬元、六萬一千八百元及七萬三千元予乙○○
    ，共計借予乙○○達二十一萬四千八百元。詎附表所示支票經提示竟無一兌現，
    各支票發票人並遭銀行拒絕往來，始知受騙。
二、案經戊○○委任律師訴由本院審理。
    理  由
一、訊據被告乙○○固不否認以每張三千元之代價購得如附表所載之支票三張，並持
    三張支票於右述時、地，三次向自訴人戊○○借款，迄今分文未償之事實，惟矢
    口否認有何詐欺之犯行，辯稱：是因父母生意上的事情焦頭爛額，想以三張票清
    償部分債款及利息，並無詐欺之意云云。
二、惟經本院查：被告持附表所示之支票三紙向自訴人「調現」，乃共計借得二十一
    萬四千八百元，業據被告自承在卷，核與自訴人指述情節相符，並有支票暨退票
    理由單各三紙（均為影本）在卷可稽。又附表所示之支票並非被告公司生意往來
    所收取之客票，係被告依中華日報上所刊載之廣告，循線向姓名年籍不詳之男子
    ，以每張三千元之代價所購得，支票將無法兌現乙節，已據被告供稱在卷（詳本
    院九十三年九月十五日審理筆錄）。此外，證人即附表編號２支票之發票人丙○
    ○，亦就其於嘉義做工之際，經姓名年籍不詳之老板「王先生」要求，而至銀行
    開立支票帳號後，交予「王先生」使用，附表編號２所載之支票並非其所簽發，
    亦不認識被告等情節；證人即附表編號２所載之背書人甲○○，亦就其並未於附
    表編號２所載之支票背書交予被告等情節，於本院審理時，經自訴代理人聲請交
    互詰問後，具結證稱在卷（參見本院九十三年九月十五日審理筆錄），被告當庭
    聞後亦未表示異議，核與被告自承附表所載之支票係購自姓名不詳之人，應屬相
    符。觀諸支票原則上係見票即付之票據，其性質相當於現金之情，一般人均知悉
    甚詳，被告當無不知之理，何況被告係以低於票面價值甚低之代價購得附表所載
    之支票，足見被告知悉上開支票係來源不明、無法兌現之支票至明。因之，被告
    以此種無法兌現、非經正常交易取得之支票，意圖為自己不法之所有，向自訴人
    詐稱係其生意上往來之客票，使自訴人誤信而貸與款項，借款予被告，被告施用
    詐術，使自訴人陷於錯誤，具不法意圖之意甚為明確。被告空言否認，顯係卸責
    之詞，不足憑採。本件事證明確，被告犯行洵堪認定，應予依法論科。
二、查被告以無法兌現之支票為詐術，使人交付財務之行為，係犯刑法第三百三十九
    條第一項詐欺取財罪。又被告三次詐欺犯行，時間緊接，方法相同，觸犯犯罪構
    成要件相同之罪名，顯係基於概括犯意反覆實施，為連續犯，應依刑法第五十六
    條連續犯之規定論以一罪即連續詐欺罪，並加重其刑。爰審酌被告犯罪所得之金
    額高達二十一萬四千八百元，竟至本院審理終結時均未賠償被害人任何之損失，
    且於審理時未能坦然悔悟，卸責矯飾，並衡量被告犯罪之動機、目的、犯罪時所
    受之刺激、犯罪之手段、生活狀況、品行、智識程度、與被害人平日之關係、犯
    罪所生之損害、犯罪後之態度等一切情狀，判處如主文所示之刑，並諭知如易科
    罰金之折算標準，以示懲儆。
據上論斷，應依刑事訴訟法第三百四十三條、第二百九十九條第一項前段，刑法第五
十六條、第三百三十九條第一項、第四十一條第一項前段，罰金罰鍰提高標準條例第
一條前段、第二條，現行法規所定貨幣單位折算新臺幣標準條例第二條，判決如主文
。
中      華      民      國      九十三      年      九    月    二十九  日
                                  臺灣臺南地方法院刑事第三庭
                                  審判長法  官  蘇  義  洲
                                        法  官  朱  中  和
                                        法  官  洪  士  傑
右正本證明與原本無異。
如不服本判決，應於判決送達後十日內，向本院提出上訴狀（應附繕本）。
            書記官  李  佩  珊
中      華      民      國      九十三      年      十    月      四    日
附表
  ┌───┬───────┬────┬───────┬────┬────┐
  │編號  │支票號碼      │票面金額│發票日        │提示日  │付款銀行│
  │      │及付款人      │新臺幣  │              │        │        │
  ├───┼───────┼────┼───────┼────┼────┤
  │１    │CK187376      │八萬元  │九十二年八月三│九十二年│彰化商業│
  │      │丁○○        │        │十日          │九月一日│銀行永康│
  │      │              │        │              │        │分行    │
  └───┴───────┴────┴───────┴────┴────┘
  ┌───┬───────┬────┬───────┬────┬────┐
  │２    │JC0000000     │六萬一千│九十二年九月二│九十二年│華南商業│
  │      │丙○○        │八百元  │十七日        │九月二十│銀行嘉義│
  │      │              │        │              │九日    │分行    │
  ├───┼───────┼────┼───────┼────┼────┤
  │３    │AP0000000     │七萬三千│九十二年十月十│九十二年│臺灣中小│
  │      │旭偉企業行詹春│元      │日            │十月十三│企業銀行│
  │      │景            │        │              │日      │東高雄分│
  │      │              │        │              │        │行      │
  └───┴───────┴────┴───────┴────┴────┘
